【裁判字號】    98,抗,457
【裁判日期】    980527
【裁判案由】    聲請撤銷緩刑
【裁判全文】
臺灣高等法院刑事裁定                   98年度抗字第457號
抗  告  人
即  受刑人  甲○○
上列抗告人因聲請撤銷緩刑案件，不服臺灣士林地方法院中華民
國98年4月23日所為撤銷緩刑之裁定（98年度撤緩字第41號），
提起抗告，本院裁定如下：
    主  文
抗告駁回。
    理  由
一、原裁定略以：本件抗告人即受刑人甲○○前因詐欺案件，經
    原審法院於民國94年12月25日以94年度士簡字第1382號判處
    有期徒刑6月，緩刑4年，於95年2月6日確定；嗣受刑人又於
    緩刑期內即97年3月26日故意犯幫助詐欺罪，經原審法院於
    97年12月31日以97年度簡字第782號判處得易科罰金之拘役
    30日等情，有上開各判決書及本院被告前案紀錄表可參。然
    衡以受刑人所犯幫助詐欺罪，與前案所犯詐欺取財罪之犯行
    ，罪質相同，且犯罪時間係在所犯詐欺取財罪之後，可認受
    刑人並未因前案之審理、判決、執行而知所警惕，難認有悔
    意，非經入監執行無以收懲戒或矯正之效，而有執行刑罰之
    必要，乃准檢察官之聲請，爰依刑法第75條之1第1項第2款
    規定，裁定撤銷受刑人前揭緩刑之宣告等語。
二、抗告意旨則謂：抗告人於幫助詐欺案件審理時，係因承審法
    官告知只要認罪即不會撤銷其緩刑，故乃認罪，然法院卻在
    騙取其認罪後，即撤銷伊之緩刑，其感不服，爰依法提起抗
    告，併請考量其仍在服役，家中又屬低收入戶，且有一未滿
    6月之小孩需扶養，懇請不要撤銷緩刑云云。
三、經查：
  (一)按受緩刑之宣告而於緩刑期內因故意犯他罪，而在緩刑期內
    受得易科罰金之有期徒刑、拘役或罰金之宣告確定，足認原
    宣告之緩刑難收其預期效果，而有執行刑罰之必要者，得撤
    銷其宣告，此為刑法第75條之1第1項第2款所明定。又緩刑
    宣告是否得撤銷，除須符合刑法第75條之1第1項各款之要件
    外，該條並採裁量撤銷主義，賦予法院撤銷與否之權限，特
    於第1項規定實質要件為「足認原宣告之緩刑難收其預期效
    果，而有執行刑罰之必要」，供作審認之標準。亦即於上揭
    「得」撤銷緩刑之情形，法官應依職權本於合目的性之裁量
    ，妥適審酌被告所犯前後數罪間，關於法益侵害之性質、再
    犯之原因、違反法規範之情節是否重大、被告主觀犯意所顯
    現之惡性及其反社會性等情，是否已使前案原為促使惡性輕
    微之被告或偶發犯、初犯改過自新而宣告之緩刑，已難收其
    實效而定。
  (二)觀諸原審法院94年度士簡字第1382號、97年度簡字第782號
    刑事判決及本院被告前案紀錄表所載，抗告人確係於前案緩
    刑期內有故意犯後案之罪之事實，而後案業在前案緩刑期間
    內受得易科罰金之拘役之宣告確定，併參酌其前後犯案之情
    節，足認原宣告之緩刑難收其預期效果，原審認被告有刑法
    第75條之1第1項第2款所規定之情形，依法撤銷其前所受緩
    刑之宣告，揆諸前揭法律之規定，依法並無不當。至於抗告
    人辯稱後案審理法院曾允諾不會撤銷緩刑、抗告人仍在服役
    且係低收入戶、有孩童要扶養云云，核均與上開緩刑宣告應
    否撤銷之法律上判斷無關，尚不足為有利於抗告人之論據。
    因認本件抗告為無理由，應予駁回。
據上論斷，應依刑事訴訟法第412條，裁定如主文。
中    華    民    國    98    年    5     月    27    日
                  刑事第二庭審判長法  官  洪光燦
                                  法  官  李麗玲
                                  法  官  林恆吉
以上正本證明與原本無異。
不得再抗告。
                                  書記官  陳盈璇
中    華    民    國    98    年    6     月    1     日


司法院資訊處製作；財團法人民間司法改革基金會備份。
